【裁判字號】    98,簡上,161
【裁判日期】    980519
【裁判案由】    傷害
【裁判全文】
臺灣臺北地方法院刑事判決             98年度簡上字第161號
上  訴  人
即  被  告  乙○○
上列上訴人即被告因傷害案件，不服本院九十八年度簡字第一一
四七號，中華民國九十八年三月三十一日第一審簡易判決（聲請
簡易判決處刑案號：臺灣臺北地方法院檢察署九十七年度偵字第
二三八○七號，經本院認為不宜以簡易判決處刑《九十七年度簡
字第四六七四號》，改依通常程序審理《九十八年度易字第二七
二號》，再改以簡易判決處刑《九十八年度簡字第一一四七號》
），本院管轄之第二審合議庭判決如下：
    主  文
上訴駁回。
乙○○緩刑貳年。
    事  實
一、乙○○於民國九十七年四月初結識甲○○後，即邀同甲○○
    暫時借住於伊位於臺北市大安區○○○路○段一二三巷九號
    八樓住處，於九十八年四月二十三日凌晨六時許因要求甲○
    ○立即搬離而與甲○○發生爭吵，竟基於傷害人之身體之犯
    意，以腳踹踢甲○○，致使甲○○倒地並受有左側第三足掌
    骨裂傷之傷害。
二、案經甲○○訴由臺灣臺北地方法院檢察署檢察官偵查聲請簡
    易判決處刑。
    理  由
壹、程序部分：
    按被告以外之人於審判外之言詞或書面陳述，除法律有規定
    者外，不得作為證據，刑事訴訟法第一百五十九條第一項定
    有明文；復按被告以外之人於偵查中向檢察官所為之陳述，
    除顯有不可信之情況者外，得為證據，同法第一百五十九條
    之一第二項亦有規定；另按被告以外之人於審判外之陳述，
    雖不符前四條之規定，而經當事人於審判程序同意作為證據
    ，法院審酌該言詞陳述或書面陳述作成時之情況，認為適當
    者，亦得為證據；當事人、代理人或辯護人於法院調查證據
    時，知有第一百五十九條第一項不得為證據之情形，而未於
    言詞辯論終結前聲明異議者，視為有前項之同意；同法第一
    百五十九條之五規定甚明。本案所據以認定被告乙○○犯罪
    事實之證據，其中部分屬傳聞證據，除證人甲○○於偵查中
    向檢察官所為之陳述，業經具結且無顯不可信之情形存在，
    依刑事訴訟法第一百五十九條之一第二項規定，自具備證據
    能力外；其餘之傳聞證據，因公訴人及被告於本院言詞辯論
    終結前均未對其證據能力聲明異議，本院認該等傳聞證據作
    成之情況亦無不當之情形，依刑事訴訟法第一百五十九條之
    五規定，該等傳聞證據均具備證據能力，合先敘明。
貳、實體部分：
一、上揭事實業據被告於警詢（見九十七年度偵字第一四二九一
    號卷第十八頁）、偵查（見九十七年度偵字第一四二九一號
    卷第九六頁）、本院準備程序（見本院卷第十一、十二頁）
    、審理程序（見本院卷第十八頁）坦承不諱，經核與告訴人
    甲○○於偵查中結證稱遭被告踹踢成傷等情完全相符（見九
    十七年度偵字第一四二九一號卷第八八、八九頁），並有行
    政院國軍退除役官兵輔導委員會竹東榮民醫院診斷證明書（
    見九十七年度偵字第一四二九一號卷第三三頁）及臺北市政
    府警察局大安分局瑞安派出所員警工作紀錄簿影本（見九十
    七年度偵字第一四二九一號卷第四十頁）等資料附卷足憑，
    足徵被告所為上揭自白，核與事實相符，堪以採信。綜上所
    述，本件事證明確，被告傷害犯行，堪以認定，應依法論科
    。
二、核被告乙○○所為，係犯刑法第二百七十七條第一項之傷害
    罪。原審認被告罪證明確，援引刑事訴訟法第四百四十九條
    、第四百五十四條第二項，刑法第二百七十七條第一項、第
    四十一條第一項前段、刑法施行法第一條之一第一項、第二
    項前段，量處被告拘役四十日，並諭知易科罰金之折算標準
    ，除就被告踹踢告訴人甲○○之時間誤載為「九十七年四月
    二十三日凌晨二時許」，應予更正為「九十七年四月二十三
    日凌晨六時許」外，其餘認事用法並無違誤，量刑亦屬妥適
    ，上訴意旨，指摘原審誤認事實且量刑過重，自非可採，其
    上訴為無理由，應予駁回。末查，被告未曾因故意犯罪而受
    有期徒刑以上刑之宣告，有臺灣高等法院被告前案紀錄表在
    卷可考（見本院卷第七頁），其係因要求告訴人搬離其住處
    遭拒，一時情緒失控而為本件傷害犯行，犯後坦承犯行，深
    表悔悟，告訴人亦於九十八年四月二十八日本院準備程序中
    表示願意原諒被告並同意撤回對被告所提傷害告訴等情明確
    ，有本院九十八年四月二十八日準備程序筆錄在卷足參（見
    本院卷第十一、十二頁），本院認對被告所宣告之刑，以暫
    不執行為適當，爰併予宣告緩刑二年，以啟自新。
據上論斷，應依刑事訴訟法第四百五十五條之一第一項、第三項
、第三百六十八條，刑法第七十四條第一項第一款，判決如主文
。
本案經檢察官羅月君到庭執行職務
中    華    民    國    98    年    5     月    19    日
                  刑事第十四庭  審判長法  官  劉慧芬
                                      法  官  陳琪媛
                                      法  官  李家慧
以上正本證明與原本無異。
本判決不得上訴。
                                      書記官  鄭淑丰
中    華    民    國    98    年    5     月    19    日


司法院資訊處製作；財團法人民間司法改革基金會備份。
